# 减免的增值税对应的城建附加税需不需计提，再结转其他收益

提问人：dxxd_ren 时间：2021-03-18 09:33:04
减免的增值税对应的城建附加税需不需计提，再结转其他收益？

回答人：chenyiwei
不需要计提再转其他收益。对减免的税项直接不予计提，按减免后实际应缴纳的税额确认“税金及附加”即可。